【裁判字號】    90,易,201
【裁判日期】    900424
【裁判案由】    竊盜
【裁判全文】
臺灣士林地方法院刑事判決                            九十年度易字第二一號
    公  訴  人  臺灣士林地方法院檢察署檢察官
    被      告  甲○○
右列被告因竊盜案件，經檢察官提起公訴（九十年度偵字第八九九號），及台灣板橋
地方法院檢察署檢察官移送併辦（九十年度偵字第二五九０號）本院判決如左：
    主  文
甲○○連續竊盜，累犯，處有期徒刑柒月。
    事  實
一、甲○○曾因違反麻醉藥品管理條例案件，於民國八十六年十一月二十一日經判處
    有期徒刑三月確定，於八十七年一月十四日易科罰金執行完畢，猶不知悔改，基
    於意圖為自己不法所有之概括犯意，於附表所示時地連續徒手竊取如附表所示被
    害人之財物，得手後除附表編號六所示贓物已由被害人領回外，將附表編號一、
    二、五之照明燈，編號四之抽油煙機、瓦斯爐交由知情之余治雄（另由台灣板橋
    地方法院檢察署偵查起訴）收受。嗣經台北縣警察局樹林分局於九十年一月六日
    下午七時許，在台北縣樹林市○○街○段一四巷三九號前查獲，自其身上取出編
    號六之手錶一只，復於同年月十七日下午四時五十五分許，警員持搜索票至台北
    縣板橋市○○路一六八號十樓余治雄住處，查獲照明燈、抽油煙機、瓦斯爐等物
    ，循線於同年月二十九日上午九時三十分許，在台北縣新莊市○○路查獲甲○○
    。
二、案經臺北縣警察局樹林分局移送臺灣士林地方法院檢察署檢察官偵查起訴及臺灣
    板橋地方法院檢察署檢察官移送併辦。
    理  由
一、右開附表編號一至五之事實，業據被告坦承不諱，核與其於警訊及偵查中所述情
    節相符，並經余治雄於警訊及偵查中供稱其家中贓物係被告所拿來等語明確，復
    據被害人丁○○、丙○○指訴失竊情節相符。被告雖到庭否認竊取如附表編號六
    所示之手錶，辯稱：伊係好奇沒有看過那東西，當時我要趕回樹林家中，我忘記
    放回原位，放在衣服口袋中云云，然查，被害人失竊時間在八十九年十二月十五
    日，被告於九十年一月六日為警查獲時在其身上查獲該錶，如僅因一時好奇放置
    其個人口袋內，何以在取走該錶之後達半月之久仍未返還被害人？其為自己不法
    所有之意圖至為灼然，其所辯要屬事後飾卸之詞，不足憑信，該部分事實復據被
    害人乙○○於警訊中供述明確，並有贓物認領保管單在卷足稽，本件事證明確，
    被告犯行洵堪認定。
二、核被告所為，係犯刑法第三百二十條第一項之竊盜罪。其中附表編號一之犯行，
    雖經台灣板橋地方法院檢察署檢察官以電話訊問被害人丁○○，據被害人稱竊案
    發生時有一窗戶被拔掉，惟被告否認伊係拆卸窗戶入內行竊，辯稱伊所行竊之工
    地建築物均沒有門，窗也被拆，沒有爬牆：：：，我是直接走進去，該處工地都
    有流浪漢在裡面等語（本院審判筆錄參照），案發後縱發現前開窗戶遭人拆卸，
    亦無證據證明係被告所拆除，尚難以毀越門扇或其他安全設備之加重竊盜罪論處
    ，附此敘明。其所為前後竊盜數行為，時間緊接，所犯罪名相同，顯係出於概括
    犯意為之，為連續犯，爰依刑法第五十六條之規定以一罪論，並加重其刑。公訴
    人雖僅就附表編號六之事實起訴，惟該部分事實，與移送併辦之附表編號一至五
    之事實，具有連續犯之裁判上一罪關係，本院自得併予審理。被告曾因違反麻醉
    藥品管理條例案件，於八十六年十一月二十一日經判處有期徒刑三月確定，於八
    十七年一月十四日易科罰金執行完畢，有卷附台灣高等法院檢察署刑案紀錄簡覆
    表可稽，茲於五年內再犯本件有期徒刑以上之罪，為累犯，應依法加重其刑，並
    與前開連續犯之加重遞加之。爰審酌被告除前開違反麻醉藥品管理條例前科外，
    尚曾因竊盜案件，於七十九年四月二十三日經判處有期徒刑十月確定，於八十年
    五月二十二日執行完畢，素行不良，其連續進入工地內行竊多次，犯罪所生危害
    匪輕，及犯罪後坦承大部分犯行，態度尚稱良好等一切情狀，量處如主文所示之
    刑，以示懲儆。
三、另查，台灣板橋地方法院檢察署檢察官移送併辦意旨另以：（一）被告於八十九
    年一月至十二月間在台北縣中和市○○路工地竊取電線三、四次；（二）於八十
    九年十一月間在台北縣蘆洲市○○路二四三巷十八弄十號五樓被害人林李淑芷家
    中，竊取美金、港幣等物；（三）於八十九年十二月在台北縣新莊市○○街九十
    二之一號中古廢鐵回收廠竊取喇叭二個、選台器、遙控器等物；（四）被告於附
    表編號三時地另竊取攝影機，因認其亦涉有竊盜罪嫌云云。然查：
    （一）按犯罪事實應依證據認定之，無證據不得推定其犯罪事實；又被告之自白
          ，不得作為有罪判決之唯一證據，仍應調查其他必要之證據，以察其是否
          與事實相符，刑事訴訟法第一百五十四條、第一百五十六條第二項分別定
          有明文。右述（一）之事實固為被告所自白，但除此之外並無其他證據足
          資證明該部分犯行，又被告於本院及偵查中均堅詞否認右述（三）之犯行
          ，被害人詹曾桂仙於警訊中固供稱其回收廠失竊喇叭二個、選台器、遙控
          器等物，但伊並不知各該物品係遭何人竊取（台灣板橋地方法院檢察署九
          十年度偵字第二五九０號偵查卷警訊筆錄參照），被告另否認編號（四）
          之竊取攝影機犯行，衡情被告既坦承該次竊行，當無必要僅否認竊取攝影
          機之理，且在余治雄住處亦未查獲上開各項物品，此外復查無其他積極證
          據足資認定其確有竊取上開物品，自無從推定該部分竊盜犯行。
    （二）次按，於直系血親、配偶或同財共居親屬間或其他五親等內血親或三親等
          內姻親之間，犯本章之罪者，須告訴乃論，刑法第三百二十四條第二項定
          有明文。右述（二）事實之被害人林李淑芷係被告之姨母，有卷附法務部
          戶役政連結作業系統資料可稽，與被告係三親等之旁系血親，被告竊取林
          李淑芷之財物，依法應告訴乃論。茲查，被害人林李淑芷於警訊中已陳明
          不提出告訴，有警訊筆錄可稽，被告該部分犯罪事實既未經合法告訴，其
          追訴要件既有欠缺，本院自無從為實體判決。
     揆諸前揭規定，右開移送併辦之（一）（二）（三）部分事實與起訴犯罪事實
     ，均難認具有裁判上一罪關係，非原起訴效力所及，本院無從併予審理，又（
     四）所載竊取攝影機之事實，亦無法證明，本院尚難認定被告此部分犯行，附
     此敘明。
據上論結，應依刑事訴訟法第二百九十九條第一項前段，刑法第五十六條、第三百二
十條第一項、第四十七條，罰金罰鍰提高標準條例第一條前段，判決如主文。
本案經檢察官譚德周到庭執行職務
中      華      民      國      九十      年      四      月  二十四    日
                                     臺灣士林地方法院刑事第三庭
                                         法  官
右正本證明與原本無異
如不服本判決應於送達後十日內向本院提出上訴狀
                                         書記官
中      華      民      國      九十      年      四      月    十八    日
刑法第三百二十條
意圖為自己或第三人不法之所有，而竊取他人之動產者，為竊盜罪，處五
年以下有期徒刑、拘役或五百元以下罰金。
意圖為自己或第三人不法之利益，而竊佔他人之不動產者，依前項之規定
處斷。
前二項之未遂犯罰之。
附表：
┌───┬────────┬────────┬───────┬────┐
│ 編號 │    犯罪時間    │    犯罪地點    │   竊得財物   │被害人  │
├───┼────────┼────────┼───────┼────┤
│  一  │八十九年一月間  │台北縣樹林市三  │鋁門窗二個    │丁○○  │
│      │某日            │福街一七四號三  │照明燈三個    │        │
│      │                │多國小前工地    │              │        │
├───┼────────┼────────┼───────┼────┤
│  二  │八十九年三月四  │新竹荷蘭村對面  │電線、照明燈  │        │
│      │日              │工地            │警報器        │        │
├───┼────────┼────────┼───────┼────┤
│  三  │八十九年七、八  │桃園縣龜山鄉萬  │鋁窗、電線、  │丙○○  │
│      │月間某日        │壽路五五一巷六  │深水馬達      │        │
│      │                │號云辰電子公司  │              │        │
│      │                │工地            │              │        │
├───┼────────┼────────┼───────┼────┤
│  四  │九十年一月中旬  │台北縣樹林市光  │廚具、抽油煙  │        │
│      │某日            │榮街二八之一號  │機、瓦斯爐    │        │
│      │                │工地            │              │        │
├───┼────────┼────────┼───────┼────┤
│  五  │九十年一月間某  │台北縣新莊市民  │鋁門窗、手推  │        │
│      │日              │安西路樹新工地  │車、照明燈    │        │
├───┼────────┼────────┼───────┼────┤
│  六  │八十九年十二月  │台北市士林區後  │手錶一只      │乙○○  │
│      │十五日          │街三一巷一號浴│              │        │
│      │                │室內            │              │        │
└───┴────────┴────────┴───────┴────┘


司法院資訊處製作；財團法人民間司法改革基金會備份。
